【裁判字號】    95,交抗,810
【裁判日期】    951130
【裁判案由】    聲明異議
【裁判全文】
臺灣高等法院臺中分院刑事裁定         95年度交抗字第810號
抗  告  人
即受處分人  甲○○
上列抗告人因違反道路交通管理處罰條例案件，不服臺灣彰化地
方法院中華民國95年9月20日裁定（95年度交聲字第857號，原處
分案號：彰監五字第裁64－ZA0000000號） ，提起抗告，本院裁
定如下：
    主  文
抗告駁回。
    理  由
一、本件抗告未補正抗告理由，而抗告人即受處分人於原審之異
    議意旨略以：抗告人並未居住在戶籍地，因為工作需要，自
    民國 93年5月起即租屋居住在台中市，抗告人並未實際收受
    上開裁決書等語，爰依法聲明異議，請求撤銷原處分。
二、按受處分人，不服道路交通管理處罰條例第8 條主管機關所
    為之處罰，得於接到裁決書之翌日起20日內，向管轄地方法
    院聲明異議；又依上開規定聲明異議之期間，自裁決送達之
    翌日起算，並得依法扣除在途期間；又交通法庭認聲明異議
    不合法律上之程式或其異議權已經喪失者，應以裁定駁回之
    ，道路交通管理處罰條例第87條第1 項、道路交通案件處理
    辦法第12條、第18條分別定有明文。復按處理違反道路交通
    管理事件，有關文書送達之程序，依行政程序法之規定。送
    達，於應受送達人之住居所、事務所或營業所為之。於應送
    達處所不獲會晤應受送達人時，得將文書付與有辨別事理能
    力之同居人、受僱人或應送達處所之接收郵件人員，違反道
    路交通管理事件統一裁罰基準及處理細則第5 條、行政程序
    法第72條第1項、第73條第1項分別定有明文。
三、經查，本件抗告人即受處分人係就上開裁決書聲明異議，而
    上開彰監五字第裁64－ZA0000000號裁決書已於 94年3月2日
    送達於異議人之戶籍地即彰化縣員林鎮○○路 219號13樓，
    因郵政機關未獲會晤本人，已將文書交與有辨別事理能力之
    同居人即其母高琴收受等情，此有抗告人個人基本資料查詢
    結果、交通部公路總局臺中區監理所彰化監理站95年8月4日
    中監彰字第0950102717號函檢附之上揭裁決書、中華民國掛
    號郵件收件回執影本各 1紙附卷可參。從而，本件逕行舉發
    後，原處分機關確依規定，將裁決書送達抗告人住所地，該
    送達程序自屬合法無疑。抗告人以其並未居住在戶籍地，因
    為工作需要，自 93年5月起即租屋居住在台中市，而認為其
    並未實際收受上開裁決書云云，惟查，抗告人於上開裁決書
    送達時，仍設籍在彰化縣員林鎮○○路 219號13樓，該址即
    為抗告人之住所無誤，原處分機關既向抗告人之住所為送達
    ，自應認為該裁決書已合法送達予抗告人。縱抗告人所辯伊
    現居台中市乙情屬實，該址亦僅為其居所，並無礙於原處分
    機關對其住所為送達之合法性，附此敘明。
四、準此，本件裁決書既於94年3月2日合法送達，已如前述，抗
    告人如對原處分機關前開裁決不服欲提起異議，依照上述說
    明，其20日之異議期間應自同年月3日 （即合法送達裁決書
    之翌日）起至同年月22日止；另抗告人之住所係位於彰化縣
    員林鎮，非居住於處罰機關即交通部公路總局臺中區監理所
    彰化監理站所在之彰化縣花壇鄉，但居住於本院之管轄區域
    內，依法院訴訟當事人在途期間標準第4 條之規定，應依同
    標準第2條第1款之地方法院在途期間欄所載之日數即 2日，
    扣除在途期間。是抗告人至遲應於同年3月24 日向原處分機
    關提出聲明異議狀，方屬合法，然抗告人竟遲至 95年9月12
    日始向原處分機關提出聲明異議狀，業經原審審閱交通部公
    路總局臺中區監理所彰化監理站95年9月15日中監彰字第095
    0105825 號函檢附之抗告人聲明異議狀上所蓋原處分機關公
    文收文專用章屬實，顯見本件抗告人之聲明異議，於加計在
    途期間後，顯已逾期。原審法院認抗告人確有收受上開裁決
    書之事實，抗告人聲明異議已逾法定異議期間，且屬不能補
    正之事項，而裁定駁回抗告人之聲明異議，本院經核其認事
    用法，並無不合。抗告意旨未附理由，指摘原審裁定不當，
    本件抗告為無理由，應予駁回。
五、據上論斷，依道路交通案件處理辦法第26條、刑事訴訟法第
    412條，裁定如主文。
中    華    民    國    95    年    11    月    30    日
              刑事第十一庭  審判長法  官  陳  朱  貴
                                  法  官  何  志  通
                                  法  官  胡  文  傑
上列正本證明與原本無異。
不得再抗告。
                                  書記官  陳  文  琴
中    華    民    國    95    年    12    月    5     日
                                                      Ｒ


司法院資訊處製作；財團法人民間司法改革基金會備份。
